【裁判字號】    97,上易,200
【裁判日期】    970407
【裁判案由】    竊盜
【裁判全文】
臺灣高等法院高雄分院刑事判決         97年度上易字第200號
上  訴  人
即  被  告  乙○○
上列上訴人因竊盜案件，不服臺灣高雄地方法院96年度易字第
2638號中華民國96年12月26日第一審判決（起訴案號：臺灣高雄
地方法院檢察署96年度偵字第13983 號），提起上訴，本院判決
如下：
     主  文
上訴駁回。
     事  實
一、乙○○意圖為自己不法之所有，於民國（以下同）96年1 月
    8 日12時20分許，駕駛車號AN-2579 號自用小客車，進入高
    雄市○○路與富農路交岔路口之大世紀工地地下1 樓，下車
    竊取堅山建設公司所有交甲○○保管之「臉盆之龍頭12組」
    及「臉盆毛巾架6 組」，嗣於將上開衛浴用品搬往乙○○駕
    駛之上開自用小客車途中，遭吳信龍發現，隨即將該箱衛浴
    用品放置在地上，並駕車逃逸，經甲○○報警處理，始循線
    查知上情。
二、案經甲○○訴由高雄市政府警察局鼓山分局移送臺灣高雄地
    方法院檢察署檢察官偵查起訴。
    理  由
壹、証据能力部分：
    按被告以外之人（包括證人、鑑定人、告訴人、被害人及共
    同被告等）於審判外之陳述雖不符刑事訴訟法第159 條之1
    至之4 等4 條之規定，而經當事人於法院審判程序同意作為
    證據，法院審酌該言詞陳述或書面陳述作成時之情況，認為
    適當者，亦得為證據；又當事人、辯護人於法院調查証据時
    ，知有第159 條第1 項不得為証据之情形時，而未於言詞辯
    論時聲明異議者，視為有前項之同意，刑事訴訟法第159 條
    之5 第1 項、第2 項定有明文。本件證人吳信龍、被害人甲
    ○○於警訊、偵查中之陳述，被告庭呈其所自行繪製之現場
    圖，及證人與上訴人乙○○相互檢視，標出當時2 人之所在
    位置圖，上訴人乙○○於本案言詞辯論終結前，並未聲明異
    議爭執其證據能力，審酌各該證據均非違法蒐證取得之證據
    ，依該供述作成情況及所繪位置圖作為證據應為適當，依刑
    事訴訟法第159 條之5 第2 項規定，應有證據能力。
貳、實體部分：
一、訊之上訴人乙○○固坦承於上開時間，駕駛前揭自用小客車
    ，至上開工地地下1 樓，惟否認竊盜，辯稱：我當時係前往
    看房子，並非去竊取他人財物云云。惟查：上訴人乙○○坦
    承於上開時間，駕駛前揭自用小客車，至上開工地地下1 樓
    一節，核與證人吳信龍於原審之證述相符，此部分自堪信為
    真實。又當時該工地有失竊「臉盆之龍頭12組」及「臉盆毛
    巾架6 組」，亦經證人吳信龍及被害人甲○○於警訊、偵查
    中陳述屬實，上訴人乙○○雖抗辯稱：當時係為看房子始至
    上開工地，惟據證人即於現場施工之人員吳信龍於原審證稱
    ：當時他在地下室睡午覺，聽到聲音，就起來查看，到電梯
    門口附近就看到被告正搬著紙箱，並且走向被告停車的方向
    ，他沒有喊被告，但被告可能發現他，之後就把東西放在地
    上，然後跑上車子，我有追被告，被告開車離開，所以沒有
    追到，我有去看箱子裡面是衛浴設備應該是蓮蓬頭這類的東
    西，這些東西是建設公司的，因為我是那裡水電施工，是甲
    ○○施工時使用的，應該是建設公司的等語。上訴人乙○○
    雖當庭質疑以證人陳述之相關位置，並無法看到其所在等語
    ，惟依上訴人於原審庭呈其所自行繪製之現場圖，經證人與
    上訴人乙○○相互檢視，標出當時2 人之所在位置，證人確
    實可以看到上訴人乙○○之所在位置，足認證人吳信龍上開
    證詞應可採信。況上訴人乙○○係中午12時許進入上開工地
    ，中午時刻現場之工作人員及房屋銷售人員均已午修，上訴
    人乙○○如何可取得一般人看屋想知悉之坪數、售價、建材
    及貸款成數等售屋資訊，益證其所辯不符常情，事証明確，
    上訴人乙○○所辯係卸責之詞，不足採信，其犯行已堪認定
    。
二、按竊盜罪既遂與未遂之區別，應以所竊之物已否移入自己權
    力支配之下為標準，若已將他人財物移歸自己所持，即應成
    立竊盜既遂罪，至其後將已竊得之物遺棄逃逸，仍無妨於該
    罪之成立（最高法院17年上字第509 號判例要旨參照），查
    上訴人乙○○既已將財物搬往自己車輛，自應認上開財物已
    置於其之實力支配之下。是核上訴人乙○○所為，係犯刑法
    第320 條第1 項竊盜罪。檢察官認上訴人乙○○所為尚屬未
    遂階段，依上開說明，似有誤會，附此敘明。
三、原審適用刑法第320 條第1 項、第41條第1 項前段，刑法施
    行法第1 條之1 ，中華民國96年罪犯減刑條例第2 條第1 項
    第3 款、第7 條規定，並審酌上訴人乙○○不思以正途獲取
    財物，隨意竊取他人財物，無尊重他人所有物之法紀觀念，
    其犯後否認犯行，態度不佳，及其目的、手段、法益受損程
    度，被害人已領回失竊物等一切情狀，量處有期徒刑6 月，
    又上訴人乙○○犯罪時間在96年4 月24日以前，所犯為刑法
    第320 條第1 項之罪，所處刑合於減刑條件，依中華民國96
    年罪犯減刑條例第2 條第1 項第3 款、第7 條規定，減刑2
    分之1為 有期徒刑3 月，並諭知如易科罰金以1 千元折算1
    日。經核原判決認事用法並無不合，量刑亦屬適當，上訴人
    乙○○上訴否認竊盜，為無理由，應予駁回。
據上論斷，應依刑事訴訟法第368條，判決如主文。
本案經檢察官許月雲到庭執行職務。
中    華    民    國    97    年    4     月     7    日
                      刑事第六庭  審判長法  官  王憲義
                                        法  官  邱永貴
                                        法  官  張盛喜
以上正本證明與原本無異。
不得上訴。
中    華    民    國    97    年    4     月     7    日
                                        書記官  黃一秋
附錄本判決論罪科刑法條：
中華民國刑法第320條
（普通竊盜罪、竊佔罪）
意圖為自己或第三人不法之所有，而竊取他人之動產者，為竊盜
罪，處
 5 年以下有期徒刑、拘役或 5 百元以下罰金。
意圖為自己或第三人不法之利益，而竊佔他人之不動產者，依前
項之規定
處斷。
前二項之未遂犯罰之。


司法院資訊處製作；財團法人民間司法改革基金會備份。
